---
title: "Trabajo Práctico Integrador"
output: html_document
---

```{r setup, include=FALSE}
library(tidyverse)
library(rnaturalearth)
library(ggrepel)
library(metR)
library(scales)
library(knitr)
library(kableExtra)
library(ggplot2)
knitr::opts_chunk$set(echo = TRUE)

meteoritos <- readr::read_csv("https://raw.githubusercontent.com/rfordatascience/tidytuesday/master/data/2019/2019-06-11/meteorites.csv")








```

La base de datos `meteoritos` contiene información de impactos de meteoritos y su fuente es la NASA. Incluye información sobre más de 45.000 meteoritos, incluyendo su nombre, ubicación, masa y año de impacto. 

### **Parte 1**

**Pregunta:** ¿Cuál es la distribución geográfica de los meteoritos y donde cayeron los más pesados? 



**Introducción:**
La base de datos `meteoritos` contiene información sobre más de 45,000 impactos de meteoritos a nivel global, proporcionada por la NASA. En ella se incluyen detalles como el nombre del meteorito, su ubicación geográfica (latitud y longitud), la masa y el año del impacto. Este análisis busca explorar la distribución geográfica de los meteoritos y, en particular, identificar los lugares donde cayeron los meteoritos más pesados. Este tipo de información es relevante para entender patrones de impacto, posibles correlaciones geográficas, y para estudiar la distribución de los meteoritos más significativos por su masa. 
**Enfoque:**
Para abordar esta pregunta, el enfoque consiste en filtrar y procesar los datos relevantes de la base de datos `meteoritos`, seleccionando aquellos registros con datos completos de masa, latitud y longitud. Luego, se identifican los meteoritos más pesados, los cuales se marcarán de manera destacada en el gráfico. Posteriormente, se crea un mapa utilizando los datos geográficos, y se visualizan tanto los meteoritos caídos como los más pesados. Los meteoritos más pesados se destacarán con etiquetas para indicar su ubicación precisa y su nombre.


**Analisis:**


```{r}

meteoritos_filtrados <- meteoritos %>%
  filter(!is.na(mass), !is.na(lat), !is.na(long))


top_meteoritos <- meteoritos_filtrados %>%
  mutate(mass_kg = mass / 1000) %>%
  arrange(desc(mass)) %>%
  slice_head(n = 10)

mapa_mundo <- map_data("world")


ggplot() +
  
  geom_polygon(data = mapa_mundo, aes(x = long, y = lat, group = group), 
               fill = "lightblue", color = "white") +
  
  
  geom_point(data = meteoritos_filtrados, aes(x = long, y = lat), 
             color = "red", alpha = 0.5, size = 1) +
  
  geom_point(data = top_meteoritos, aes(x = long, y = lat, color = mass_kg, size = mass_kg), 
             alpha = 0.8) +
  
  geom_label_repel(data = top_meteoritos, aes(x = long, y = lat, label = name),
                   color = "black", fill = "white", size = 3, label.size = 0.2,
                   box.padding = 0.5, point.padding = 0.3, segment.color = "gray") +
  
  labs(
    title = "Distribución Geográfica de Meteoritos",
    subtitle = "Los puntos azules representan los meteoritos más pesados",
    x = "Longitud", 
    y = "Latitud", 
    color = "Masa (kg)", 
    size = "Masa (kg)"
  ) +
  

  theme_minimal() +
  
  theme(panel.grid = element_blank())







```

```{r}


```


**Discusión:**

Los resultados del análisis revelan patrones interesantes sobre la distribución geográfica de los meteoritos. Al observar el mapa, se puede notar que los meteoritos caen en diversas partes del mundo, sin una concentración clara en ciertas regiones, aunque sí existen tendencias, como la alta presencia de meteoritos en África del Norte, partes de Asia y América del Sur.

Una de las observaciones más destacadas es la dispersión de los meteoritos más pesados, representados en azul. Estos meteoritos no parecen tener una preferencia geográfica específica, lo que podría sugerir que factores como la composición y las trayectorias de los meteoritos son variables. Además, la diversidad de lugares donde caen estos meteoritos más grandes podría ser un indicio de que eventos astronómicos que afectan el paso de estos cuerpos tienen una distribución más global que local.

Aunque los meteoritos más grandes tienen una distribución aparentemente aleatoria, la concentración en ciertas áreas podría deberse a varios factores, como la mayor superficie terrestre disponible en algunas regiones o el hecho de que ciertas áreas pueden estar más monitoreadas y por lo tanto, tienen más registros de caídas.

Además, el gráfico permite ver cómo, a pesar de que los meteoritos caen por todo el mundo, el estudio de estos datos podría dar lugar a predicciones más precisas sobre futuros impactos. La ubicación de los meteoritos más grandes y su dispersión nos lleva a pensar en la importancia de estudiar más profundamente la correlación entre el tamaño de los meteoritos y las zonas geográficas afectadas, lo que podría ser útil para futuras investigaciones científicas y esfuerzos de prevención.

Este análisis no solo ayuda a comprender los patrones de impacto, sino también a sensibilizar sobre la importancia de los meteoritos en la ciencia y el espacio.

### **Parte 2**

**Pregunta:**¿La clase tienen alguna distribucion temporal?

**Introducción:** *Tu introducción va aqui*

**Enfoque:** *Tu forma de resolución va aquí*

**Analisis:**

```{r }
# Tu código de R va aquí
```

```{r }
# Tu código de R va aquí
```

**Discusión:** *Tu discusión de los resultados va aquí.*
